臺灣橋頭地方法院刑事判決　
110年度訴字第401號
公  訴  人  臺灣橋頭地方檢察署檢察官  
被      告  潘暐孟




指定辯護人  邱敬瀚律師
被      告  孫士袁


指定辯護人  蘇姵禎律師
上列被告因毒品危害防制條例案件，經檢察官提起公訴（110年
度偵字第10461、12543、14495號），本院判決如下：
    主  文
潘暐孟犯附表一所示二十四罪，處「主文欄」所示之刑及沒收。
應執行有期徒刑柒年陸月。
孫士袁犯附表一編號5、7、8、24所示四罪，處各編號「主文欄
」所示之刑及沒收。應執行有期徒刑肆年陸月。
    事  實
一、潘暐孟、孫士袁均明知4-甲基甲基卡西酮（Mephedrone）、
    愷他命均為毒品危害防制條例第2條第2項第3款列管之第三
    級毒品，未經許可不得販賣，詎潘暐孟竟意圖營利而分別基
    於販賣第三級毒品之犯意（其中附表一編號5、7、8、24與
    孫士袁有犯意聯絡；編號13與黃智弦【現由本院通緝中】有
    犯意聯絡），於附表一所示時地販賣各編號所示第三級毒品
    予許凱掄（編號1至5，共5次）、許凱鈞（編號6至8，3次）
    、劉祖華（編號9，1次）、張家全（編號10至11，2次）、
    王柏欽（編號12，1次）、王楷文及賴安嘉（編號13，1次）
    、張凱竣（編號14至23，10次）、盧鴻偉（編號24，1次）
    既遂（各次販賣時地、價量及過程詳各編號所示）。嗣經警
    對潘暐孟實施通訊監察，並於民國110年8月4日13時24分許
    至高雄市○○區○○路00號搜索扣得附表二所示之物，並將潘暐
    孟、孫士袁拘提到案，始悉上情。
二、案經高雄市政府警察局刑事警察大隊（下稱高雄市刑大）報
    告臺灣橋頭地方檢察署（下稱橋頭地檢署）檢察官偵查起訴
    。
    理  由
壹、程序部分
    本判決所引用屬傳聞證據部分均已依法踐行調查證據程序，
    且檢察官、被告潘暐孟、孫士袁及各辯護人於本院審理時均
    明示同意有證據能力（訴卷第329頁），基於尊重當事人對
    於傳聞證據處分權及證據資料愈豐富愈有助於真實發現理念
    ，審酌該等證據作成時情況並無違法取證之瑕疵，且無顯不
    可信之情形，以之作為證據應屬適當，依刑事訴訟法第159
    條之5第1項規定均有證據能力。
貳、實體部分
一、認定事實所憑之證據及理由：
  ㈠上開犯罪事實業據被告潘暐孟、孫士袁於偵查及本院審理時
    坦承在卷，核與證人即附表一所示購毒者所證相符（就各該
    次買賣證述詳附表一「對象欄」所示），亦經共同被告黃智
    弦於偵查供承屬實（聲羈卷二第27、29頁），並有通訊監察
    譯文、微信對話紀錄暨聯絡人資訊擷圖、監視錄影畫面擷圖
    （詳附表「相關證物出處欄」所示）在卷可參，足見被告2
    人前開任意性自白與事實相符，可資採為認定犯罪事實之依
    據。至針對附表一編號13固據被告潘暐孟於本院訊問時表示
    ：伊叫黃智弦拿咖啡包給對方時沒說那是毒品云云（訴卷第
    50頁），然觀其前就此乃供稱：伊之前有跟黃智弦說毒品咖
    啡包放他那邊，若有需要會請購毒者去拿，這次才叫他交2
    包給對方並代收新臺幣（下同）800元（警一卷第119頁、偵
    二卷318頁），核與共同被告黃智弦所陳：伊當時身上有毒
    品咖啡包，所以潘暐孟叫伊轉交2包給王楷文並代為收款（
    警一卷第445頁、聲羈卷二第29頁）等情大致相符，足見被
    告潘暐孟就轉交毒品咖啡包事前已與黃智弦有犯意聯絡，並
    委由黃智弦負責交付毒品並收款，復佐以證人王楷文證稱於
    附表一編號13所示時地向黃智弦取得毒品咖啡包一節明確（
    警二卷第829頁），堪認黃智弦應就編號13與被告潘暐孟論
    以共同正犯，併此敘明。
  ㈡政府為杜絕毒品氾濫，再三宣導民眾遠離毒品，媒體報導既
    深且廣，對於禁絕毒品之政策，應為民眾所熟悉。政府對於
    查緝施用、轉讓及販賣毒品無不嚴格執行，且販賣毒品罪係
    重罪，若無利可圖，衡情一般持有毒品者，當不致輕易將持
    有之毒品交付他人。況且販賣毒品乃違法行為，非可公然為
    之，且有其獨特販售路線及管道，亦無公定價格，復可任意
    增減分裝數量，每次買賣價量亦可能隨時依市場貨源供需情
    形、交易雙方關係深淺、資力、對行情認知、可能風險評估
    、查緝是否嚴緊及購買者被查獲時供述購買對象之可能性風
    險評估等諸般事由而異其標準，非可一概而論，是販賣利得
    誠非固定，除經坦承犯行或價量明確外，委難察得實情，但
    販賣毒品係重罪，若無利可圖行為人應無甘冒被查緝法辦重
    刑之危險，平白無端為該買賣毒品之工作，是其販入價格必
    較售出價格低廉，而有從中賺取買賣差價牟利之意圖及事實
    ，應屬合理之認定，縱使販賣之人從價差或量差中牟利方式
    雖異，其意圖營利之非法販賣行為仍屬同一。查被告2人與
    各購毒者並非親故至交，且觀諸被告潘暐孟自承每包賺不到
    100元（訴卷第116頁）、孫士袁則稱確與潘暐孟一起販賣毒
    品咖啡包（訴卷第129頁），堪認被告2人附表一所示各次販
    賣第三級毒品犯行均有營利意圖甚明。
  ㈢綜上所述，被告2人上開犯行均堪認定，應依法論科。
二、論罪科刑：
  ㈠論罪部分：
    核被告潘暐孟附表一（共24罪）、孫士袁同表編號5、7、8
    、24（共4罪）所為均係犯毒品危害防制條例第4條第3項販
    賣第三級毒品罪。又被告潘暐孟分別與孫士袁（編號5、7、
    8、24）、黃智弦（編號13）彼此間有犯意聯絡及行為分擔
    ，皆為共同正犯。再被告潘暐孟各次販賣前意圖販賣而持有
    4-甲基甲基卡西酮（編號1至13、24）、愷他命（編號14至2
    3）之低度行為、孫士袁各次販賣前意圖販賣而持有4-甲基
    甲基卡西酮之低度行為，俱為其後販賣之高度行為所吸收，
    不另論罪；且渠等所犯上開各罪犯意各別且行為不同，均應
    予分論併罰。
  ㈡刑之加重減輕事由：
  1.偵審自白減輕
    犯本條例第4條至第8條之罪於偵查及審判中均自白者，減輕
    其刑，同條例第17條第2項定有明文。被告2人偵審中業已坦
    承犯行（警一卷第384至388頁、偵二卷第317頁、訴卷第328
    至329頁），渠等前述犯行均應依上開規定減輕其刑。
  2.本件無刑法第59條酌減其刑之適用
    刑法第59條之酌量減輕其刑，必須犯罪另有特殊之原因與環
    境等等，在客觀上足以引起一般同情，認為即予宣告法定低
    度刑期尤嫌過重者，始有其適用（最高法院45年台上字第11
    65號判例參照）。本件辯護人雖均以本案情輕法重而請求依
    刑法第59條酌減其刑云云。然參以被告2人本案販賣第三級
    毒品犯行適用毒品危害防制條例第17條第2項減輕其刑後之
    最低法定刑均為有期徒刑「3年6月」，依渠等本案所涉犯罪
    情節尚難認有何使一般人足認情輕法重之情，衡諸一般國民
    情感亦難認有宣告法定最低度刑猶嫌過重之情況。故本院認
    被告2人前揭犯行均無再適用刑法第59條規定酌減其刑之餘
    地，辯護人主張酌減其刑云云，尚無足採。
  ㈢科刑部分：
    審酌被告2人俱明知毒品戕害施用者身心健康，仍漠視國家
    杜絕毒品犯罪之禁令而販賣愷他命及含有4-甲基甲基卡西酮
    之咖啡包予他人，助長毒品流通；另斟酌渠等偵審始終坦承
    犯行，復念本案販賣所得介於800元至3,000元之間，數量、
    規模尚非甚大，與大盤毒梟鉅量高價之交易模式尚屬有別，
    兼衡被告潘暐孟自陳高職肄業、入監前與祖母同住、受僱從
    事畜牧業及無須扶養他人；被告孫士袁則自稱國中肄業、現
    與父親及祖母同住、受僱在工地工作暨無須扶養他人（訴卷
    第340頁），與臺灣高等法院被告前案紀錄表所示前科素行
    等一切情狀，各量處如主文欄所示之刑。另分別審酌被告2
    人所為各犯行罪質、時空密接程度及對社會危害程度及應罰
    適當性，各依限制加重原則各定如主文所示之應執行刑。
三、沒收部分：
  ㈠犯罪所用之物：
　　扣案附表二編號4所示行動電話1支係被告潘暐孟持供實施附
    表一編號2、11至24所示犯行，及編號5所示行動電話1支則
    為其附表一編號7至9所示販賣第三級毒品所用之物等情，業
    經被告潘暐孟、孫士袁陳述在卷（警一卷第12、276頁、訴
    卷第116頁），且有相關譯文、聯絡人資訊暨對話紀錄附卷
    可參（警一卷第19至25頁、警二卷第663至667頁），應依毒
    品危害防制條例第19條第1項規定在被告潘暐孟各該罪刑項
    下宣告沒收。
　㈡犯罪所得：　
　  被告潘暐孟實施附表一所示犯行而未扣案販毒價金為其犯罪
    所得，應依刑法第38條之1第1項前段、第3項規定在各該編
    號販賣第三級毒品罪刑項下宣告沒收，並於全部或一部不能
    沒收或不宜執行沒收時，追徵其價額。至被告孫士袁附表編
    號5、7、8、24所示犯行依卷內現存證據尚無從認定其有於
    事後分得任何利益，自無犯罪所得沒收問題。
　㈢此外，本案雖為警同時扣得附表二編號1至3、6、7所示物品
    ，然客觀上既未證明果與被告2人上開各犯行相涉，遂不併
    予諭知沒收，附此敘明。
據上論斷，應依刑事訴訟法第299條第1項前段，判決如主文。
本案經檢察官陳俊宏提起公訴，檢察官陳俐吟到庭執行職務。
中　　華　　民　　國　 111　　年　　 4　　月　　21　　日
                  刑事第六庭    審判長法　官  陳明呈

                                      法  官  方佳蓮

                                      法  官  陳奕帆

如不服本判決應於收受判決後20日內向本院提出上訴書狀，並應
敘述具體理由。其未敘述上訴理由者，應於上訴期間屆滿後20日
內向本院補提理由書（均須按他造當事人之人數附繕本) 「切勿
逕送上級法院」。
中　　華　　民　　國　 111　　年　　 4　　月　　26　　日
                                      書記官  陳又甄
附錄本案論罪科刑法條：
毒品危害防制條例第4條第3項
製造、運輸、販賣第三級毒品者，處7年以上有期徒刑，得併科
新臺幣1千萬元以下罰金。

附表一：
編號 販毒對象、證述出處 販毒時間、地點 交易過程/ 相關證物出處 主文 1 （起訴書附表編號1） 許凱掄 （警二卷第519頁、偵一卷第159頁） 110年5月7日14時13分許 許凱掄於左列時地與潘暐孟見面並議定交易價量，潘暐孟當場交付含有4-甲基甲基卡西酮之咖啡包3包予許凱掄既遂並收取價金1,000元。 潘暐孟販賣第三級毒品，處有期徒刑參年柒月。未扣案犯罪所得新臺幣壹仟元沒收，於全部或一部不能沒收或不宜執行沒收時，追徵其價額。   高雄市○○區○○路00號騎樓內      監視錄影畫面擷圖（警一卷第135頁）  2 （起訴書附表編號2） 許凱掄 （警二卷第516至517頁、偵一卷第159頁） 110年5月12日11時42分許 許凱掄於110年5月12日11時39分許與持用附表二編號4所示行動電話之潘暐孟聯繫後，2人於左列時地見面並議定交易價量，謝伯庸當場交付含有4-甲基甲基卡西酮之咖啡包3包予許凱掄既遂並收取價金1,000元。 潘暐孟販賣第三級毒品，處有期徒刑參年柒月。扣案附表二編號4所示之物沒收；未扣案犯罪所得新臺幣壹仟元沒收，於全部或一部不能沒收或不宜執行沒收時，追徵其價額。   高雄市○○區○○路00號前      通訊監察譯文（警一卷第137頁）  3 （起訴書附表編號3） 許凱掄 （警二卷第520頁、偵一卷第159頁） 110年7月25日13時9分許 許凱掄於左列時地與潘暐孟見面並議定交易價量，潘暐孟當場交付含有4-甲基甲基卡西酮之咖啡包3包予許凱掄既遂並收取價金1,000元。 潘暐孟販賣第三級毒品，處有期徒刑參年柒月。未扣案犯罪所得新臺幣壹仟元沒收，於全部或一部不能沒收或不宜執行沒收時，追徵其價額。   高雄市○○區○○路00號      監視錄影畫面擷圖（警一卷第139頁）  4 （起訴書附表編號4） 許凱掄 （警二卷第520至521頁、偵一卷第160頁） 110年7月25日22時29分許 許凱掄於左列時地與潘暐孟見面並議定交易價量，潘暐孟當場交付含有4-甲基甲基卡西酮之咖啡包3包予許凱掄既遂並收取價金1,000元。 潘暐孟販賣第三級毒品，處有期徒刑參年柒月。未扣案犯罪所得新臺幣壹仟元沒收，於全部或一部不能沒收或不宜執行沒收時，追徵其價額。   高雄市○○區○○路00號      監視錄影畫面擷圖（警一卷第141頁）  5 （起訴書附表編號5） 許凱掄 （警二卷第521至522頁、偵一卷第160頁） 110年7月29日12時50分許 潘暐孟於左列時間前某時許先以不詳方式與許凱掄聯繫交易價量，再與孫士袁基於販賣第三級毒品之犯意聯絡，推由孫士袁於左列時地當場交付含有4-甲基甲基卡西酮之咖啡包3包予許凱掄既遂並收取價金1,000元（事後轉交潘暐孟）。 潘暐孟共同販賣第三級毒品，處有期徒刑參年柒月。未扣案犯罪所得新臺幣壹仟元沒收，於全部或一部不能沒收或不宜執行沒收時，追徵其價額。 孫士袁共同販賣第三級毒品，處有期徒刑肆年陸月。   高雄市○○區○○路00號 監視錄影畫面擷圖（警一卷第143頁）  6 （起訴書附表編號6） 許凱鈞 （警二卷第592頁、偵一卷第83頁） 110年3月29日17時許 許凱鈞於左列時地與潘暐孟見面並議定交易價量，潘暐孟當場交付含有4-甲基甲基卡西酮之咖啡包3包予許凱鈞既遂並收取價金1,000元。 潘暐孟販賣第三級毒品，處有期徒刑參年柒月。未扣案犯罪所得新臺幣壹仟元沒收，於全部或一部不能沒收或不宜執行沒收時，追徵其價額。   高雄市○○區○○路00號前 監視錄影畫面擷圖（警一卷第145頁）  7 （起訴書附表編號7） 許凱鈞 （警二卷第593頁、偵一卷第83頁） 110年7月29日11時30分許 許凱鈞於左列時間前某時許先與當時持用附表二編號5所示行動電話之潘暐孟聯繫，潘暐孟乃與孫士袁基於販賣第三級毒品之犯意聯絡，推由孫士袁接聽並確認交易價量，再由孫士袁於左列時地當場交付含有4-甲基甲基卡西酮之咖啡包5包予許凱鈞既遂並收取價金1,500元（事後轉交潘暐孟）。 潘暐孟共同販賣第三級毒品，處有期徒刑參年捌月。扣案附表二編號5所示之物沒收；未扣案犯罪所得新臺幣壹仟伍佰元沒收，於全部或一部不能沒收或不宜執行沒收時，追徵其價額。 孫士袁共同販賣第三級毒品，處有期徒刑參年捌月。   高雄市○○區○○路00號 行動電話聯絡人資訊擷圖（警一卷第21頁）、監視錄影畫面擷圖（警一卷第147頁）  8 （起訴書附表編號8） 許凱鈞 （警二卷第594頁、偵一卷第84頁） 110年7月31日1時6分許 許凱鈞於左列時間前某時許先與當時持用附表二編號5所示行動電話之潘暐孟聯繫，潘暐孟乃與孫士袁基於販賣第三級毒品之犯意聯絡，推由孫士袁接聽並確認交易價量，再由孫士袁於左列時地當場交付含有4-甲基甲基卡西酮之咖啡包10包予許凱鈞既遂並收取價金3,000元（事後轉交潘暐孟）。 潘暐孟共同販賣第三級毒品，處有期徒刑參年拾月。扣案附表二編號5所示之物沒收；未扣案犯罪所得新臺幣參仟元沒收，於全部或一部不能沒收或不宜執行沒收時，追徵其價額。 孫士袁共同販賣第三級毒品，處有期徒刑參年拾月。   高雄市○○區○○路00號騎樓 行動電話聯絡人資訊擷圖（警一卷第21頁）、監視錄影畫面擷圖（警一卷第149至153頁）  9 （起訴書附表編號9） 劉祖華 （警二卷第643頁、偵一卷第225頁） 110年8月4日8時16分許 劉祖華於左列時間前某時許先與當時持用附表二編號5所示行動電話之潘暐孟議定交易價量，隨即於左列時地與潘暐孟見面，潘暐孟當場交付含有4-甲基甲基卡西酮之咖啡包3包予劉祖華既遂並收取價金1,000元。 潘暐孟販賣第三級毒品，處有期徒刑參年柒月。扣案附表二編號5所示之物沒收；未扣案犯罪所得新臺幣壹仟元沒收，於全部或一部不能沒收或不宜執行沒收時，追徵其價額。   高雄市○○區○○路00號 監視錄影畫面擷圖（警一卷第155至157頁）、微信對話聊天紀錄暨擷圖（警一卷第23至25頁、警二卷第663至667頁）  10 （起訴書附表編號10） 張家全 （警二卷第720頁、偵一卷第367頁） 110年5月7日10時57分許 張家全於左列時地與潘暐孟見面並議定交易價量，潘暐孟當場交付含有4-甲基甲基卡西酮之咖啡包3包予張家全既遂並收取價金1,000元。 潘暐孟販賣第三級毒品，處有期徒刑參年柒月。未扣案犯罪所得新臺幣壹仟元沒收，於全部或一部不能沒收或不宜執行沒收時，追徵其價額。   高雄市○○區○○路00號 監視錄影畫面擷圖（警一卷第161頁）  11 （起訴書附表編號11） 張家全 （警二卷第723頁、偵一卷第368頁） 110年7月16日8時20分許 潘暐孟持用附表二編號4所示行動電話於110年7月16日8時10分許與張家全聯繫後，2人於左列時地見面並議定交易價量，潘暐孟當場交付含有4-甲基甲基卡西酮之咖啡包3包予張家全既遂並收取價金1,000元。 潘暐孟販賣第三級毒品，處有期徒刑參年柒月。扣案附表二編號4所示之物沒收；未扣案犯罪所得新臺幣壹仟元沒收，於全部或一部不能沒收或不宜執行沒收時，追徵其價額。   高雄市燕巢區中興北路萊爾富超商 通訊監察譯文（警二卷第731頁）  12 （起訴書附表編號12） 王柏欽 （警二卷第779至782頁、偵二卷第59頁） 110年5月7日23時43分許 潘暐孟持用附表二編號4所示行動電話於110年5月7日23時13分許與王柏欽聯繫交易價量，王柏欽遂委由張家全於左列時地與潘暐孟見面，潘暐孟當場交付含有4-甲基甲基卡西酮之咖啡包3包予張家全既遂並收取價金900元。 潘暐孟販賣第三級毒品，處有期徒刑參年柒月。扣案附表二編號4所示之物沒收；未扣案犯罪所得新臺幣玖佰元沒收，於全部或一部不能沒收或不宜執行沒收時，追徵其價額。   高雄市○○區○○路00號 通訊監察譯文（警二卷第803頁）、監視錄影畫面擷圖（警一卷第161頁）  13 （起訴書附表編號13） 王楷文、賴安嘉 （警二卷第827至829、890至895頁、偵一卷第295至296頁、偵二卷第121至122頁） 110年6月5日7時43分許 王楷文於左列時間前某時許與持用附表二編號4所示行動電話之潘暐孟議定交易價量，另由賴安嘉於110年6月5日7時36分許與潘暐孟所持上開行動電話聯繫交易時地後轉告王楷文，潘暐孟再與黃智弦基於販賣第三級毒品之犯意聯絡，推由黃智弦於左列時地當場交付含有4-甲基甲基卡西酮之咖啡包2包予王楷文既遂並收取價金800元（事後轉交潘暐孟）。 潘暐孟共同販賣第三級毒品，處有期徒刑參年柒月。扣案附表二編號4所示之物沒收；未扣案犯罪所得新臺幣捌佰元沒收，於全部或一部不能沒收或不宜執行沒收時，追徵其價額。   高雄市○○區○○路0號8樓803號房（凱麗商旅） 通訊監察譯文（警一卷第173頁）、監視錄影畫面擷圖（警一卷第175至183頁）  14 （起訴書附表編號14） 張凱竣 （警二卷第950至951頁、偵一卷第429頁） 110年5月13日22時24分許 張凱竣於110年5月13日22時23分許與持用附表二編號4所示行動電話之潘暐孟聯繫後，2人於左列時地見面並議定交易價量，潘暐孟當場交付愷他命1包予張凱竣既遂並收取價金2,000元。 潘暐孟販賣第三級毒品，處有期徒刑參年玖月。扣案附表二編號4所示之物沒收；未扣案犯罪所得新臺幣貳仟元沒收，於全部或一部不能沒收或不宜執行沒收時，追徵其價額。   高雄市○○區○○路00號騎樓 通訊監察譯文（警一卷第187頁）  15 （起訴書附表編號15） 張凱竣 （警二卷第951至952頁、偵一卷第429至430頁） 110年5月19日17時59分許 張凱竣於110年5月19日17時59分前某時許與持用附表二編號4所示行動電話之潘暐孟聯繫後，2人於左列時地見面並議定交易價量，潘暐孟當場交付愷他命1包予張凱竣既遂並收取價金2,000元。 潘暐孟販賣第三級毒品，處有期徒刑參年玖月。扣案附表二編號4所示之物沒收；未扣案犯罪所得新臺幣貳仟元沒收，於全部或一部不能沒收或不宜執行沒收時，追徵其價額。   高雄市○○區○○路00號騎樓 通訊監察譯文（警一卷第187頁）  16 （起訴書附表編號16） 張凱竣 （警二卷第952至953頁、偵一卷第430頁） 110年5月22日18時24分許 張凱竣於110年5月22日18時24分前某時許與持用附表二編號4所示行動電話之潘暐孟聯繫後，2人於左列時地見面並議定交易價量，潘暐孟當場交付愷他命1包予張凱竣既遂並收取價金2,000元。 潘暐孟販賣第三級毒品，處有期徒刑參年玖月。扣案附表二編號4所示之物沒收；未扣案犯罪所得新臺幣貳仟元沒收，於全部或一部不能沒收或不宜執行沒收時，追徵其價額。   高雄市○○區○○路00號騎樓 通訊監察譯文（警一卷第187頁）  17 （起訴書附表編號17） 張凱竣 （警二卷第954至955頁、偵一卷第430頁） 110年5月25日17時15分許 張凱竣於110年5月25日17時12分許與持用附表二編號4所示行動電話之潘暐孟聯繫後，2人於左列時地見面並議定交易價量，潘暐孟當場交付愷他命1包予張凱竣既遂並收取價金2,000元。 潘暐孟販賣第三級毒品，處有期徒刑參年玖月。扣案附表二編號4所示之物沒收；未扣案犯罪所得新臺幣貳仟元沒收，於全部或一部不能沒收或不宜執行沒收時，追徵其價額。   高雄市○○區○○路000○0號大莊里關帝宮旁 通訊監察譯文（警一卷第188頁）  18 （起訴書附表編號18） 張凱竣 （警二卷第955至956頁、偵一卷第430頁） 110年5月27日12時35分許 張凱竣於110年5月27日12時24分許與持用附表二編號4所示行動電話之潘暐孟聯繫後，2人於左列時地見面並議定交易價量，潘暐孟當場交付愷他命1包予張凱竣既遂並收取價金2,000元。 潘暐孟販賣第三級毒品，處有期徒刑參年玖月。扣案附表二編號4所示之物沒收；未扣案犯罪所得新臺幣貳仟元沒收，於全部或一部不能沒收或不宜執行沒收時，追徵其價額。   高雄市○○區○○路000○0號大莊里關帝宮旁 通訊監察譯文（警一卷第188頁）  19 （起訴書附表編號19） 張凱竣 （警二卷第957至958頁、偵一卷第430頁） 110年5月29日18時15分許 張凱竣於110年5月29日17時44分許與持用附表二編號4所示行動電話之潘暐孟聯繫後，2人於左列時地見面並議定交易價量，潘暐孟當場交付愷他命1包予張凱竣既遂並收取價金2,000元。 潘暐孟販賣第三級毒品，處有期徒刑參年玖月。扣案附表二編號4所示之物沒收；未扣案犯罪所得新臺幣貳仟元沒收，於全部或一部不能沒收或不宜執行沒收時，追徵其價額。   高雄市○○區○○路00號騎樓 通訊監察譯文（警一卷第189頁）  20 （起訴書附表編號20） 張凱竣 （警二卷第958至959頁、偵一卷第430頁） 110年5月31日22時53分許 張凱竣於110年5月31日22時53分前某時許與持用附表二編號4所示行動電話之潘暐孟聯繫後，2人於左列時地見面並議定交易價量，潘暐孟當場交付愷他命1包予張凱竣既遂並收取價金2,000元。 潘暐孟販賣第三級毒品，處有期徒刑參年玖月。扣案附表二編號4所示之物沒收；未扣案犯罪所得新臺幣貳仟元沒收，於全部或一部不能沒收或不宜執行沒收時，追徵其價額。   高雄市○○區○○路00號騎樓 通訊監察譯文（警一卷第189頁）  21 （起訴書附表編號21） 張凱竣 （警二卷第959至960頁、偵一卷第430頁） 110年6月4日13時31分許 張凱竣於110年6月4日13時31分前某時許與持用附表二編號4所示行動電話之潘暐孟聯繫後，2人於左列時地見面並議定交易價量，潘暐孟當場交付愷他命1包予張凱竣既遂並收取價金2,000元。 潘暐孟販賣第三級毒品，處有期徒刑參年玖月。扣案附表二編號4所示之物沒收；未扣案犯罪所得新臺幣貳仟元沒收，於全部或一部不能沒收或不宜執行沒收時，追徵其價額。   高雄市○○區○○路00號騎樓 通訊監察譯文（警一卷第189頁）  22 （起訴書附表編號22） 張凱竣 （警二卷第960至961頁、偵一卷第430頁） 110年7月5日18時28分許 張凱竣於110年7月5日18時28分前某時許與持用附表二編號4所示行動電話之潘暐孟聯繫後，2人於左列時地見面並議定交易價量，潘暐孟當場交付愷他命1包予張凱竣既遂並收取價金2,000元。 潘暐孟販賣第三級毒品，處有期徒刑參年玖月。扣案附表二編號4所示之物沒收；未扣案犯罪所得新臺幣貳仟元沒收，於全部或一部不能沒收或不宜執行沒收時，追徵其價額。   高雄市○○區○○路00號騎樓 通訊監察譯文（警一卷第190頁）  23 （起訴書附表編號23） 張凱竣 （警二卷第961至962頁、偵一卷第430至431頁） 110年7月15日8時36分許 張凱竣於110年7月15日8時30分許與持用附表二編號4所示行動電話之潘暐孟聯繫後，2人於左列時地見面並議定交易價量，潘暐孟當場交付愷他命1包予張凱竣既遂並收取價金2,000元。 潘暐孟販賣第三級毒品，處有期徒刑參年玖月。扣案附表二編號4所示之物沒收；未扣案犯罪所得新臺幣貳仟元沒收，於全部或一部不能沒收或不宜執行沒收時，追徵其價額。   高雄市○○區○○路00號騎樓 通訊監察譯文（警一卷第190頁）  24 （起訴書附表編號24） 盧鴻偉 （警二卷第1020至1022頁） 110年7月14日22時23分後某時許 盧鴻偉於110年7月14日21時43分許與持用附表二編號4所示行動電話之潘暐孟議定交易價量，潘暐孟再與孫士袁基於販賣第三級毒品之犯意聯絡，推由孫士袁於左列時地當場交付含有4-甲基甲基卡西酮之咖啡包4包予盧鴻偉既遂並收取價金1,200元（事後轉交潘暐孟）。 潘暐孟共同販賣第三級毒品，處有期徒刑參年捌月。扣案附表二編號4所示之物沒收；未扣案犯罪所得新臺幣壹仟貳佰元均沒收，於全部或一部不能沒收或不宜執行沒收時，追徵其價額。 孫士袁共同販賣第三級毒品，處有期徒刑參年捌月。   高雄市○○區○○路000號「羊羹漁」餐廳前 通訊監察譯文（警一卷第196至197頁）  
附表二：
執行時間：110年8月4日13時24分至13時58分 執行處所：高雄市○○區○○路00號 受執行人：潘暐孟（本院110年度聲搜字380號搜索票，警一卷第211頁）    編號 扣案物品 備註 沒收與否 1 毒品咖啡包4包（含包裝袋4只） 均驗出第三級毒品4-甲基甲基卡西酮成分，驗後淨重各為4.040、3.616、5.046、4.881公克（凱旋醫院110年8月5日、同年11月19日濫用藥物成品檢驗鑑定書【警一卷第223頁、訴卷第109至111頁】） 被告潘暐孟自行施用所剩，與本案無關，不予沒收 2 電子磅秤1台  供被告潘暐孟在廚房所用，與本案無關，不予沒收 3 K盤1個（含刮板）  供被告潘暐孟施用愷他命所用，與本案無關，不予沒收 4 iPhone 11行動電話1 支（含SIM卡1枚） 門號0000000000號，IMEI：000000000000000、000000000000000 供被告潘暐孟附表一編號2、11至24所示犯行聯繫毒品交易所用，應予沒收 5 iPhone 7行動電話1 支（含SIM卡1枚） 門號0000000000號，IMEI：000000000000000 供被告潘暐孟附表一編號7至9所示犯行聯繫毒品交易所用，應予沒收 6 HTC行動電話1支 無門號及SIM卡，IMEI：000000000000000 供被告孫士袁私人所用，與本案無關，不予沒收 7 新臺幣3,000元  被告孫士袁自行打工所得財物，與本案無關，不予沒收 
卷證目錄對照表
高雄市刑大高市警刑大偵20字第11072918400號刑案偵查卷宗㈠，稱警一卷； 高雄市刑大高市警刑大偵20字第11072918400號刑案偵查卷宗㈡，稱警二卷； 高雄市刑大高市警刑大偵20字第11072047400號刑案偵查卷宗，稱警三卷； 高雄市刑大高市警刑大偵20字第11072500600號刑案偵查卷宗，稱警四卷； 橋頭地檢署110年度偵字第10461號卷㈠，稱偵一卷； 橋頭地檢署110年度偵字第10461號卷㈡，稱偵二卷； 橋頭地檢署110年度偵字第12543號卷，稱偵三卷； 橋頭地檢署110年度偵字第14495號卷，稱偵四卷； 本院110年度聲羈字第114號卷，稱聲羈卷一； 本院110年度偵聲字第93號卷，稱偵聲卷； 本院110年度聲羈字第143號卷，稱聲羈卷二； 本院110年度訴字第401號卷，稱訴卷。